【裁判字號】    95,台上,1308
【裁判日期】    950316
【裁判案由】    偽造文書
【裁判全文】
最高法院刑事判決            九十五年度台上字第一三０八號
    上   訴   人  台灣高等法院高雄分院檢察署檢察官
    上訴人即被告  甲○○
    選 任辯護 人  許明德律師
                  吳芝瑛律師
                  鄭勝智律師
上列上訴人等因被告偽造文書案件，不服台灣高等法院高雄分院
中華民國九十二年五月三十日第二審判決（九十二年度上訴字第
二八六號，起訴案號：台灣高雄地方法院檢察署九十年度偵字第
八九四四號），提起上訴，本院判決如下：
    主  文
原判決撤銷，發回台灣高等法院高雄分院。
    理  由
本件原判決撤銷第一審判決，改判依連續犯、牽連犯之例，從一
重論處上訴人即被告甲○○連續行使偽造私文書，足以生損害於
他人罪刑，固非無見。
惟按民國九十年六月二十日刑法已增訂第二百零一條之一，規範
信用卡偽造、變造與行使之處罰。本件依原判決事實之認定，被
告先後偽造江景峰、林五常名義之信用卡，並均先後連續持之刷
用消費等情，如屬無訛，原判決未於判決內釐清為何不成立裁判
時之刑法第二百零一條之一之罪之理由，已難謂妥適。且依原判
決事實之認定，被告似係以冒名掛失、再申請補發新卡之方式，
先後取得江景峰、林五常之信用卡，而後在該等補發之新信用卡
背面偽造江景峰、林五常之署名等情，如屬無訛，被告對該等系
爭之江景峰、林五常信用卡本身似未加偽造，果爾，能否謂被告
「偽造江景峰名義之信用卡」、「偽造林五常名義之信用卡」（
見原判決第三頁第一行、第四頁第十一行），即非無疑問。原判
決理由內立論「是以若行為人在本應屬他人之信用卡背面簽名，
應非單純之偽造署押而應屬偽造準文書」（見原判決第七頁第七
、八行）雖非無見，但與事實欄所認定之「偽造信用卡」之事實
，又不相契合，檢察官上訴意旨就此指摘，尚非全無理由，自有
再加釐清之必要。又被告於原審主張其未偽造本件江景峰十九筆
信用卡簽帳單，請求鑑定等語，原審亦曾於九十二年五月十二日
當庭命被告書寫「江景峰」之筆跡（見原審卷第一六七頁），對
於上開被告之辯解及請求，為何不足採或無鑑定之必要，原判決
並未說明其理由，亦非適法。檢察官及被告上訴意旨分別指摘原
判決不當，為有理由，應認有撤銷發回更審之原因。又被告不另
為無罪諭知部分（原判決理由三）及被告牽連所犯詐欺罪部分，
均基於審判不可分之原則，一併發回合予指明。
據上論結，應依刑事訴訟法第三百九十七條、第四百零一條，判
決如主文。
中    華    民    國  九十五  年    三    月   十六   日
                      最高法院刑事第五庭
                          審判長法官  莊  登  照
                                法官  洪  明  輝
                                法官  黃  一  鑫
                                法官  林  秀  夫
                                法官  徐  昌  錦
      本件正本證明與原本無異
                                      書  記  官
中    華    民    國  九十五  年    三    月  二十三  日
                                                      V


司法院資訊處製作；財團法人民間司法改革基金會備份。
